【裁判字號】    97,審易,2068
【裁判日期】    980123
【裁判案由】    竊盜
【裁判全文】
臺灣高雄地方法院刑事判決            97年度審易字第2068號
公  訴  人  臺灣高雄地方法院檢察署檢察官
被      告  甲○○
                    現另案羈押於臺灣高雄看守所
上列被告因竊盜案件，經檢察官提起公訴（97年度偵字第25758
號），本院依簡式審判程序判決如下：
    主  文
甲○○犯電業法第一百零五條之竊盜罪，累犯，處有期徒刑拾月
。扣案之美工刀壹支、電工鉗壹支，均沒收之。
    事  實
一、甲○○前因竊盜案件，經臺灣臺南地方法院以民國96年度易
    字第1026號判決判處有期徒刑7 月確定，於97年5 月18日執
    行完畢出監。詎不知警惕，復意圖為自己不法之所有，於97
    年9 月4 日13時起，攜帶所有客觀上足以對人之生命、身體
    構成威脅，可資認定為兇器使用之美工刀1 支、電工鉗1 支
    ，接續在高雄縣阿蓮鄉玉庫村，以上開工具剪斷電線之方式
    ，竊取如附表所示之電纜線5 條（毀損部分均未據告訴。楊
    陽慶固為台電公司員工，惟無權提起毀損告訴，且復未提出
    機關授權之委任狀，尚難認毀損部分，業已提起告訴）。得
    手後，於同日14時25分許，在高雄縣阿蓮鄉玉庫村玉庫2 之
    33 號 前，為警查獲，並扣得甲○○所有供犯加重竊盜罪所
    用之美工刀1 支、電工鉗1 支。
二、案經高雄縣政府警察局湖內分局報告臺灣高雄地方法院檢察
    署檢察官偵查起訴。
    理  由
一、本件被告甲○○所犯為死刑、無期徒刑、最輕本刑為3 年以
    上有期徒刑以外之罪，其於準備程序進行中，就被訴事實為
    有罪之陳述，經告知簡式審判程序之旨，並聽取當事人之意
    見後，本院裁定改行簡式審判程序，合先敘明。
二、上揭事實，業據被告於本院審理時坦白承認；核與證人即台
    電公司員工楊陽慶、阿蓮鄉公所技工朱德成於警詢中證述之
    情節相符。並有照片、扣押筆錄、扣押物品目錄表、贓物認
    領保管單在卷可稽。因被告自白核與事實相符，是本件事證
    明確，被告犯行，洵堪認定。
三、按竊盜或損壞電桿、電線、變壓器或其他供電設備者，依刑
    法之規定從重處斷，電業法第105 條定有明文。又刑法第32
    1 條第1 項第3 款之攜帶兇器竊盜罪，係以行為人攜帶兇器
    竊盜為其加重條件，此所謂兇器，其種類並無限制，凡客觀
    上足對人之生命、身體、安全構成威脅，具有危險性之兇器
    均屬之，且祇須行竊時攜帶此種具有危險性之兇器為已足，
    並不以攜帶之初有行兇之意圖為必要（最高法院著有79年度
    臺上字第5253號判例參照）。是核被告所為，係犯電業法第
    105 條之竊盜電線罪，應依刑法第321 條第1 項第3 款之攜
    帶兇器竊盜罪從重處斷（指附表編號1 、3 部分。電業法第
    105 條與刑法加重竊盜罪間，係法規競合之特別關係，應優
    先適用電業法之規定）；刑法第321 條第1 項第3 款之攜帶
    兇器竊盜罪（指附表編號2 、4 、5 部分）。被告竊取如附
    表之電纜線，雖係分別數行為，且時間上亦有先後，然各該
    行為係在同時或密切接近之時、地實施，各行為之獨立性極
    為薄弱，依一般社會健全觀念，難以強行分離，顯係基於單
    一犯意接續所為，應為接續犯，並論以情節較重之電業法第
    105 條竊取電線罪。另被告前因竊盜案件，經臺灣臺南地方
    法院以96年度易字第1026號判決判處有期徒刑7 月確定，於
    97年5 月18日執行完畢出監之事實，有臺灣高等法院被告前
    案紀錄表可參，其受有期徒刑執行完畢後，5 年內故意再犯
    本件有期徒刑以上之罪，為累犯，應依刑法第47條第1 項規
    定，加重其刑。爰審酌被告竊取電纜線，除影響台電公司及
    阿蓮鄉公所權益，亦影響大眾用電之權利，行為實有可議之
    處，惡害非輕，惟念其犯後坦認犯行，並參以所竊電線已由
    被害人領回，及竊取物品價值、犯罪之動機、目的、手段等
    一切情狀，量處如主文所示之刑。至扣案之美工刀1 支、電
    工鉗1 支，係被告所有供犯本罪所用之物，業據被告供承在
    卷，應依刑法第38條第1 項第2 款規定，均宣告沒收之。
據上論斷，應依刑事訴訟法第284 條之1 、第273 條之1 第1 項
、第299 條第1 項前段，電業法第105 條，刑法第11條前段、第
第321 條第1 項第3 款、第38條第1 項第2 款、第47條第1 項，
判決如主文。
本案經檢察官羅水郎到庭執行職務
中    華    民    國    98    年    1     月    23    日
                  刑事第七庭    法  官  方百正
以上正本證明與原本無異。
如不服本判決應於收受送達後10日內向本院提出上訴書狀，並應
敘述具體理由；如未敘述上訴理由者，應於上訴期間屆滿後20日
內向本院補提理由書（均須按他造當事人之人數附繕本）「切勿
逕送上級法院」。
中    華    民    國    98    年    1     月    23    日
                                書記官  黃園芳
附表：
  ┌─┬───────┬──────────┬────┬──┬──────┐
  │  │電線桿編號    │電纜線形式          │長度    │數量│所有權人    │
  ├─┼───────┼──────────┼────┼──┼──────┤
  │1 │復安高分122右2│22m/mPVC電纜線、黑色│110公分 │1條 │臺灣電力公司│
  ├─┼───────┼──────────┼────┼──┼──────┤
  │2 │同上          │8m/m PVC電纜線、綠色│120公分 │1條 │阿蓮鄉公所  │
  ├─┼───────┼──────────┼────┼──┼──────┤
  │3 │復安高分122右4│22m/mPVC電纜線、黑色│115公分 │1條 │臺灣電力公司│
  ├─┼───────┼──────────┼────┼──┼──────┤
  │4 │同上          │8m/m PVC電纜線、綠色│230公分 │1條 │阿蓮鄉公所  │
  ├─┼───────┼──────────┼────┼──┼──────┤
  │5 │復安高分125-1 │8m/m PVC電纜線、綠色│225公分 │1條 │阿蓮鄉公所  │
  │  │右分1         │                    │        │    │            │
  └─┴───────┴──────────┴────┴──┴──────┘
附錄本判決論罪科刑所依據之法條：
電業法第105條
竊盜或損壞電桿、電線、變壓器或其他供電設備者，依刑法之規
定從重處斷。
刑法第321條
犯竊盜罪而有左列情形之一者，處6 月以上、5 年以下有期徒刑
：
一、於夜間侵入住宅或有人居住之建築物、船艦或隱匿其內而犯
    之者。
二、毀越門扇、牆垣或其他安全設備而犯之者。
三、攜帶兇器而犯之者。
四、結夥三人以上而犯之者。
五、乘火災、水災或其他災害之際而犯之者。
六、在車站或埠頭而犯之者。
前項之未遂犯罰之。


司法院資訊處製作；財團法人民間司法改革基金會備份。
